# 请教陈版，非货币性投资

提问人：cjzhangyong 时间：2021-12-24 15:56:49
A国有公司（主要为对外投资型）准备用土地及房屋对原来100%B公司进行增值，B公司（风景旅游区的饭店）根据评估价值计入实收资本1 、A公司以房屋及土地对外投资 适用非货币性资产交换准则吗？
2 、假设非货币性资产交换符合商业实质、换出资产公允价值可以确认，那么 A公司的房屋及土地公允价值（评估值）与原账面价值差异计入资本公积吗？

回答人：chenyiwei
对A而言适用非货币性资产交换准则，但以非货币资产对全资子公司出资并不具有商业实质。
假设在极少数情况下有商业实质，则在A公司个别报表层面，A公司的房屋及土地公允价值（评估值）与原账面价值差异应确认为资产处置损益。